ACORDAO-COMPLETO-2356939

ACÓRDÃO DE RELAÇÃO

ACÓRDÃO DE RELAÇÃO 4683/2019 ATA 21/2019 - PRIMEIRA CÂMARA

Acórdão 4683/2019-TCU-Primeira Câmara
Os Ministros do Tribunal de Contas da União, reunidos em Sessão de 1ª Câmara, ACORDAM, por unanimidade, com fundamento nos arts. 1º, inciso V, e 39, inciso II, da Lei 8.443, de 16 de julho de 1992, c/c os arts. 259, inciso II, e 260, § 5º, do Regimento Interno, em considerar prejudicado, por perda do objeto, o exame de mérito do (s) ato (s) de concessão, em face do falecimento, maioridade ou exclusão do (s) beneficiário (s) e pela ausência de proposta de ressarcimento de valores indevidamente recebidos, na forma prevista no art. 7º da Resolução/TCU nº 206/2007, de acordo com os pareceres emitidos nos autos.
1. Processo TC-Processo 011.625/2019-8 (APOSENTADORIA) 
	1.1. Interessados: Teodoro Ibanez (XXX.501.002-XX) ; Terezinha Albuquerque de Mesquita (XXX.359.462-XX) ; Terezinha de Jesus Gouvêa (XXX.113.142-XX) ; Thomaz Ramos Vieira (XXX.360.342-XX) ; Tito Ferreira da Magalhaes (XXX.763.952-XX) ; Valdemiro Kruger (XXX.250.702-XX) ; Valdivino Nolasco Coelho (XXX.662.572-XX) ; Valdomiro Pacheco Pinto de Castro (XXX.614.942-XX) ; Valetim Martinz Romero (XXX.513.122-XX) ; Valter Jose da Silva (XXX.247.079-XX) ; Vanda Damiana Morais (XXX.127.022-XX) ; Vanda Santos de Araujo (XXX.881.372-XX) ; Vicenca Alves de Brito Leandro (XXX.070.322-XX) ; Vildo Rodrigues de Oliveira (XXX.465.152-XX) ; Virginio Barbosa de Souza (XXX.686.089-XX) ; Vitoria dos Santos Silva (XXX.664.749-XX) ; Vivaldina Angela Facchin Milan (XXX.129.942-XX) ; Wagner Ferreira Caminha (XXX.264.262-XX) ; Waldecy Amaecing (XXX.678.202-XX) ; Waldelice Tavares de Oliveira (XXX.565.742-XX) 
	1.2. Órgão/Entidade: Superintendência de Administração do Ministério do Planejamento, Orçamento e Gestão em Rondônia
	1.3. Relator: Ministro-Substituto Augusto Sherman Cavalcanti
	1.4. Representante do Ministério Público: Procurador Marinus Eduardo De Vries Marsico
	1.5. Unidade Técnica: Secretaria de Fiscalização de Pessoal (SEFIP) .
	1.6. Representação legal: não há.
	1.7. Determinações/Recomendações/Orientações: não há.

Primeira Câmara

Teodoro Ibanez (XXX.501.002-XX); Terezinha Albuquerque de Mesquita (XXX.359.462-XX); Terezinha de Jesus Gouvêa (XXX.113.142-XX); Thomaz Ramos Vieira (XXX.360.342-XX); Tito Ferreira da Magalhaes (XXX.763.952-XX); Valdemiro Kruger (XXX.250.702-XX); Valdivino Nolasco Coelho (XXX.662.572-XX); Valdomiro Pacheco Pinto de Castro (XXX.614.942-XX); Valetim Martinz Romero (XXX.513.122-XX); Valter Jose da Silva (XXX.247.079-XX); Vanda Damiana Morais (XXX.127.022-XX); Vanda Santos de Araujo (XXX.881.372-XX); Vicenca Alves de Brito Leandro (XXX.070.322-XX); Vildo Rodrigues de Oliveira (XXX.465.152-XX); Virginio Barbosa de Souza (XXX.686.089-XX); Vitoria dos Santos Silva (XXX.664.749-XX); Vivaldina Angela Facchin Milan (XXX.129.942-XX); Wagner Ferreira Caminha (XXX.264.262-XX); Waldecy Amaecing (XXX.678.202-XX); Waldelice Tavares de Oliveira (XXX.565.742-XX)

AUGUSTO SHERMAN

não há.

APOSENTADORIA (APOS)

Secretaria de Fiscalização de Pessoal (SEFIP).